【裁判字號】    95,易,330
【裁判日期】    950822
【裁判案由】    違反毒品危害防制條例
【裁判全文】
臺灣臺南地方法院刑事判決               95年度易字第330號
公  訴  人  臺灣臺南地方法院檢察署檢察官
被      告  甲○○
                      押)
                    現於臺灣臺南看守所
上列被告因違反毒品危害防制條例案件，經檢察官提起公訴（95
年度毒偵字第62號），被告於準備程序中，就被訴之事實為有罪
之陳述，本院裁定進行簡式審判程序，本院判決如下：
    主  文
甲○○連續施用第二級毒品，處有期徒刑陸月；又持有第一級毒
品，處有期徒刑捌月。扣案之海洛因貳小包（合計淨重零點零捌
公克）沒收銷燬之；毒品包裝袋貳只，均沒收。應執行有期徒刑
壹年，海洛因貳小包（合計淨重零點零捌公克）均沒收銷燬之。
毒品包裝袋貳只，均沒收。
    事  實
一、甲○○前於民國九十四年間因施用毒品案件，經觀察勒戒期
    滿後，認無繼續施用毒品傾向，由臺灣臺南地方法院檢察署
    檢察官於九十四年九月十四日釋放，以九十四年度毒偵字第
    二０八九號施用毒品案件不起訴處分確定。仍不思悔改，於
    五年內又基於概括犯意，自九十四年十二月初某日至十二月
    十九日晚上十一時止，連續在台南縣永康市鹽行某不詳地址
    之工寮內等地，連續施用第二級毒品安非他命多次。另明知
    海洛因係法令管制之第一級毒品，不得非法持有，竟於九十
    四年十二月二十一日上午九時許，在上揭工寮內，收受李清
    文（另由檢察官偵查）交付之海洛因二小包（合計淨重零點
    零八公克）而持有。於同年月二十二日中午十二時十分許，
    在台南市○○區○○路與海安路口為警查獲，並扣得海洛因
    二小包（合計淨重零點零八公克）。
二、案經台南市警察局第二分局報請臺灣臺南地方法院檢察署檢
    察官偵查起訴。
    理  由
一、上開犯罪事實，業經被告甲○○於警訊時、偵查及審理中自
    白不諱，且被告於警詢時所採尿液檢驗結果確有安非他命類
    之甲基安非他命陽性反應等情，有長榮大學九十五年一月十
    三日之藥物篩檢確認報告附偵查卷可稽，又被告前因施用毒
    品案件，已勒戒期滿，並由臺灣臺南地方法院檢察署檢察官
    於九十四年九月十六日九十四年度毒偵字第二０八九號施用
    毒品案件不起訴處分確定，有不起訴處分書在卷足憑。其於
    五年內再犯毒品危害防制條例第十條第二項之罪，即應予論
    罪科刑。被告罪證明確，應予依法論科。
二、查海洛因與安非他命依其成癮性、濫用性及對社會危害性之
    程度，已為毒品危害防制條例第二條第二項第一款、第二款
    分別列為第一級毒品與第二級毒品。核被告所為，係犯毒品
    危害防制條例第十條第二項施用第二級毒品及同條例第十條
    第三項持有第一級毒品罪。又被告施用時非法持有第二級毒
    品安非他命之低度行為，為其施用之高度行為所吸收，均不
    另論罪。被告先後多次施用第二級毒品安非他命之犯行，時
    間緊接，方法相同，觸犯犯罪構成要件相同之罪名，顯係基
    於概括犯意反覆實施，為連續犯，依修正前刑法第五十六條
    連續犯之規定論以一罪，並均依法加重其刑。被告所犯上開
    二罪間，犯意各別，行為互異，應予分論併罰。爰審酌被告
    施用毒品之犯行，在性質上乃屬對自我身心健康之自戕行為
    ，尚未嚴重破壞社會秩序、侵害他人權益，然其前因施用毒
    品經送觀察、勒戒及強制戒治之治療處分後，猶不思戒絕革
    除惡習，再為本件犯罪，顯未因前所受之觀察勒戒、戒治處
    分而記取教訓，及被告犯後坦承犯行等一切情狀，各量處如
    主文所示之刑，並定其應執行之刑。另扣案之第一級毒品海
    洛因二包（合計淨重零點零八公克）），爰依毒品危害防制
    條例第十八條第一項前段之規定宣告沒收併銷燬之。查獲之
    前揭施用毒品所用毒品包裝袋二只等，係被告所有係同時為
    供被告犯罪所用之物，宜依刑法第三十八條第一項第二款之
    規定宣告沒收。
三、被告行為後，刑法第56條連續犯之規定，業於94年1月7日修
    正公布刪除，並於95年7月1日施行，則被告之犯行，因行為
    後新法業已刪除連續犯之規定，此刪除雖非犯罪構成要件之
    變更，但顯已影響行為人刑罰之法律效果，自屬法律有變更
    ，依新法第2條第1項規定，比較新、舊法結果，仍應適用較
    有利於被告之行為時法律即舊法論以連續犯（最高法院95
    年第8次刑事庭會議決議參照）。
四、修正後刑法第2條第1項規定：「行為後法律有變更者，適用
    行為時之法律。但行為後之法律有利於行為人者，適用最有
    利於行為人之法律」。被告行為後，刑法第51條業於民國94
    年1月7日修正公布，並於95年7月1日施行，修正前刑法第51
    條規定：「數罪併罰，分別宣告其罪之刑，依左列各款定其
    應執行者：」其中第5款規定：「宣告多數有期徒刑者，於
    各刑中之最長期以上，各刑合併之刑期以下，定其刑期。但
    不得逾二十年。」修正後刑法第51條第5款規定：「宣告多
    數有期徒刑者，於各刑中之最長期以上，各刑合併之刑期以
    下，定其刑期。但不得逾三十年。」比較結果，修正後刑法
    並非較有利於行為人，依刑法第2條第1項前段之規定，仍應
    依修正前刑法，定其應執行之刑。
據上論斷，應依刑事訴訟法第二百七十三條之一第一項、第二百
九十九條第一項前段，毒品危害防制條例第十條第第二項、第十
一條第一項、第十八條第一項前段，刑法第二條第一項、第十一
條前段、第五十六條（修正前）、第五十一條第五款（修正前）
，判決如主文。
中    華    民    國    95    年    8     月    22    日
                  刑事第九庭    法  官  朱中和
以上正本證明與原本無異。
如不服本判決應於送達後十日內向本院提出上訴狀。（應附繕本
）
                                書記官  陳著振
中    華    民    國    95    年    8     月    23    日
附錄本案論罪科刑法條全文：
毒品危害防制條例第十條：
施用第一級毒品者，處六月以上五年以下有期徒刑。
施用第二級毒品者，處三年以下有期徒刑。


司法院資訊處製作；財團法人民間司法改革基金會備份。
